【裁判字號】    88,上訴,2242
【裁判日期】    890822
【裁判案由】    違反槍砲彈藥刀械管制條例
【裁判全文】
臺灣高等法院臺中分院刑事判決                  八十八年度上訴字第二二四二號
    上  訴  人  臺灣台中地方法院檢察署檢察官
    被      告  乙○○
右上訴人因違反槍砲彈藥刀械管制條例案件，不服臺灣台中地方法院八十八年度訴字
第六四六號中華民國第一審判決（起訴案號：臺灣台中地方法院檢察署八十六年度偵
字第三二四三號），提起上訴，本院判決如左：
      主  文
原判決撤銷。
乙○○未經許可，持有可發射子彈具有殺傷力之槍枝，處有期徒刑壹年貳月，併科罰
金新台幣陸萬元，罰金如易服勞役，以銀元參佰元折算壹日。扣案之之仿貝瑞塔九０
玩具手槍貳枝 (管制編號0000000000、00000000號)及八釐米玩
具手槍壹枝 (管制編號0000000000號)均沒收。
      事  實
一、乙○○於民國 (下同 )八十七年一月間某日，在台中市逢甲商業大樓二樓「華山
    體育用品社」，以每把改造手槍新台幣（下同）三千五百元至四千五百元之價格
    ，購得可發射子彈具有殺傷力之仿貝瑞塔九０玩具手槍二枝 (管制編號0000
    000000、00000000號 )、八釐米玩具手槍一枝 (管制編號000
    0000000號)及具有殺傷力之改造九０手槍子彈七顆、空彈殼二十六顆、
    制式九Ｏ子彈彈頭二顆 (未經許可持有子彈及持有彈藥組成零件部分業經另案判
    決確定 )，而未經許可無故持有槍械，於八十七年四月八日十六時許，因傷害等
    案件，在台中縣外埔鄉○○路一三四號前為警查獲，警訊中乙○○自白持有該槍
    械供述來源，並於同日下午六點許，偕警至台中市○○路○段二二三號之三、三
    樓之八暨八樓之十一分別查扣上開仿貝瑞塔九０玩具手槍各一枝 (管制編號00
    00000000、0000000000 )、八釐米玩具手槍一枝 (管制編號
    0000000000號 )及同時購買無殺傷力之八釐米玩具手槍 (管制編號0
    000000000號 )一支暨改造九０子彈十六顆、改造八MM子彈十顆（起訴
    書誤載為二十六顆）、空彈殼二十六顆、制式九０手槍彈頭二顆等物品。
二、案經台中縣警察局移送台灣台中地方法院檢察署檢察官偵查起訴。
      理  由
一、訊據被告乙○○，對於持有右開槍枝之事實坦承不諱，惟辯稱：扣案槍枝買來後
    未改造，並無殺傷力云云，然查扣案之槍枝經本院送請內政部警政署刑事警察局
    裝填適用子彈實際試射鑑定結果，其中管制編號0000000000號九Ｏ手
    槍之發射速度為每秒三五八公尺，計算其單位面積動能為每平方公分一八五點七
    八焦耳，管制編號0000000000號九Ｏ手槍之發射速度為每秒二七二公
    尺，計算其單位面積動能為每平方公分一Ｏ七點二五焦耳，管制編號00000
    00000號八釐米玩具手槍之發射速度為每秒三一二公尺，計算其單位面積動
    能為每平方公分一Ｏ四點Ｏ八焦耳，顯具殺傷力，有內政部警政署刑事警察局八
    十九刑鑑字第七九二七二號函在卷可稽，並有該二支槍枝扣案可資佐證，事證明
    確，被告所辯顯係脫卸之詞，不足採信，其犯行應堪認定。
二、被告行為後槍砲彈藥刀械管制條例第十一條於八十九年七月五日修正公布，核被
    告所為，係犯修正後槍砲彈藥刀械管制條例第十一條第四項之罪，被告於警訊中
    自白犯罪並供述全部槍枝之來源，因而查扣系爭槍枝，依法減輕其刑，原審判決
    未詳加調查，遽認扣案槍枝無殺傷力而為無罪諭知 (另就被告持有子彈部分諭知
    不受理，理由詳後 )，尚有未洽，檢察官上訴，主張原審判決不當有理由，應由
    本院撤銷改判，爰審酌被告犯罪之動機、目的及其持有扣案槍枝對社會治安影響
    甚大，暨犯罪後坦承罪行，態度尚佳等一切情狀，就未經許可持有槍枝部分量處
    如主文第二項所示之刑，罰金部分併諭知易服勞役之折算標準，扣案之槍枝 (管
    制編號000000000、0000000000、0000000000號
    三支係違禁物，依法宣告沒收。又被告持有之槍枝雖具殺傷力，然並非制式槍枝
    ，且未經改造，宣告保安處分並不符比例原則，爰不予宣告，併予敘明。
三、公訴意旨另以被告於前揭時地同時購買同時購買八釐米玩具手槍 (管制編號00
    00000000號)各一支及改造九０子彈柒顆、空彈殼二十六顆、制式九０
    手槍彈頭二顆等物，嗣即未經許可持有之，認被告另犯有槍砲彈藥刀械管制條例
    第十一條第四項、第十二條第四項之罪嫌云云，惟查管制編號00000000
    00號之玩具手槍，經送請內政部警政署刑事警察局再次鑑定結果，認不具殺傷
    力，有上述內政部警政署刑事警察局八十九刑鑑字第七九二七二號函在卷可參，
    因公訴人認此部分與右開判罪部分間有實質上一罪之關係，爰不另為無罪之諭知
    ，次查被告另於八十七年二月中旬某日，在台中市逢甲商場二樓華山運動用品店
    ，向不詳姓名之人購得具有殺傷力之制式口徑九MM子彈二顆後，未經許可持有之
    ，於八十七年六月六日下午三時五十五分許，在台中市○○○路○段一四七號十
    二樓之二為警當場查獲，經台灣台中地方法院檢察署檢察官於民國八十八年二月
    二十四日提起公訴後，業經台灣台中地方法院於八十八年九月二十日以八十八年
    度訴字第四六○號判決，同年十月十六日確定，本院有被告全國前案紀錄表存卷
    可憑，公訴人就此部分再行起訴自有未洽，因公訴人認與右開判罪部分間有裁判
    上一罪之關係，爰不另為免訴之判決。
四、據上論斷，應依刑事訴訟法第三百六十九條第一項前段、第三百六十四條、第二
    百九十九條第一項前段、修正後槍砲彈藥刀械管制條例第十一條第四項、第十八
    條第四項前段、刑法第二條第一項前段、刑法第十一條前段、第四十二條第二項
    、第三十八條第一項第一款、罰金罰鍰提高標準條例第二條，判決如主文。
    本案經檢察官甲○○到庭執行職務。
中      華      民      國    八十九      年      八      月   二十二   日
              臺灣高等法院臺中分院刑事第九庭
                                    審判長法  官  胡  森  田
                                          法  官  趙  春  碧
                                          法  官  康  應  龍
右正本證明與原本無異。
如不服本判決應於收受送達後十日內向本院提出上訴書狀，其未敘述上訴之理由者並
得於提起上訴後十日內向本院補提理由書（均須按他造當事人之人數附繕本）。
                                          書記官  陳  明  珠
中      華      民      國    八十九      年      八      月   二十八   日
                                                                        Ｃ


司法院資訊處製作；財團法人民間司法改革基金會備份。
